【裁判字號】    89,交上易,2731
【裁判日期】    900118
【裁判案由】    過失傷害
【裁判全文】
臺灣高等法院臺中分院刑事判決                八十九年度交上易字第二七三一號
    上  訴  人  臺灣台中地方法院檢察署檢察官
    上  訴  人
    即  被  告  丙○○
右上訴人等因被告過失傷害案件，不服台灣台中地方法院中華民國八十九年九月十九
日第一審判決（民國八十九年度交易字第三九六號，起訴案號：台灣台中地方法院檢
察署民國八十九年度偵字第二四三六一號），提起上訴，本院判決如左：
    主  文
上訴駁回。
    事實及理由
一、本案經本院審理結果，認第一審判決之認事用法及量刑均無不當，應予維持，並
    引用第一審判決書記載之事實、證據及理由（如附件）。
二、上訴人即檢察官在本院未提出其他不利於上訴人即被告（以下簡稱被告）丙○○
    之證據，而被告在本院亦未提出其他有利之證據及辯解，檢察官上訴意旨以原審
    法院僅量處被告有期徒刑三月，顯然過輕，及被告上訴意旨以其並無過失等情各
    憑以指摘原判決不當，然本院參酌告訴人甲○○於本件事故之發生，其過失行為
為肇事主因，被告則係肇事之次因及告訴人等受傷之情狀等情節，認原審法院量
    處被告有期徒刑三月，尚稱妥適，因認檢察官及被告之上訴均無理由，應予駁回
    。
三、據上論斷，應依刑事訴訟法第三百七十三條、第三百六十八條判決如主文。
本案經檢察官陳舜銘到庭執行職務。
中      華      民      國    九  十      年     一       月    十八    日
                              臺灣高等法院臺中分院刑事第十庭
                                    審判長法  官  林  照  明
                                          法  官  蕭  廣  政
                                          法  官  李  寶  堂
右正本證明與原本無異。
不得上訴。
                                          書記官  許  哲  禎
中      華      民      國    九  十      年     一       月    十九    日
                                                                        Ｋ
附件：
臺灣臺中地方法院刑事判決                        八十九年度交易字第三九六號
    公  訴  人  臺灣台中地方法院檢察署檢察官
    被      告  丙○○  男  三十九歲（民國○○年○月○○○日生）  業工
                        國民身分證統一編號：Ｋ一二六六九九六號
                        住苗栗縣三義鄉勝興村歐香新城二七號
右列被告因過失傷案件，經檢察官提起公訴（八十八年度偵字第二四三六一號），本
院判決如左：
    主  文
丙○○因過失傷害人，處有期徒刑月，如易科罰金，以佰元折算壹日。
    事  實
一、丙○○於民國（下同）八十八年十一月一日上午七時三十分許，駕駛車牌號碼Ｍ
    Ｂ－三七四六號自用小客車，沿台中縣后里鄉○○路由北往南方向行駛，途經台
    中縣后里鄉○○路與安眉路之有號誌交岔路口前時，本應注意汽車行駛時，駕駛
    人應注意車前狀況，並隨時採取必要之安全措施，而依當時天氣晴朗，日間自然
    光，路面乾燥、無缺陷及無障礙物，視距良好，又無不能注意之情形，詎其能注
    意，並自承於行至該交岔路口前四十公尺處已見甲○○騎乘車牌號碼ＴＧＳ－七
    四二號輕型機車，竟疏未注意及此，旋貿然直行穿越，適對向甲○○騎乘上開輕
    型機車附載其妻乙○○○，沿台中縣后里鄉○○路由南往北方向行駛，行至上開
    三豐路與安眉路交岔口，亦疏未注意左轉彎車應讓直行車先行，而貿然左轉，丙○○見狀因閃煞不及，其所駕駛之上開自用小客車前方右側處遂與甲○○所騎乘
    之上開輕型機車右後側處發生碰撞，使甲○○、乙○○○人車倒地，致甲○○受
    有右肩、右胸、左大腿、左膝嚴重挫傷之傷害，乙○○○受有頭部外傷、右肩肱
    骨粉碎性骨折、右脛骨開放性粉碎骨折、上唇裂傷等傷害。
二、案經甲○○、乙○○○委由代理人丁○○律師訴請台中地方法院檢察署檢察官偵
    查起訴。
    理  由
一、訊據被告丙○○對於前開事實坦承不諱，核與告訴人甲○○、乙○○○所指述情
    節大致相符，並有台中縣警察局道路交通事故調查報告表一紙及現場照片二張、
    被告車損照片二張附卷可稽。而告訴人甲○○、乙○○○確因本件車禍分別受有
    如事實欄所示之傷害，此有新光吳火獅紀念醫院診斷證明書、林春福中醫師診斷
    書各一紙可證。按汽車行駛時，駕駛人應注意車前狀況，並隨時採取必要之安全
    措施，道路交通規則第九十四條第三項定有明文。經查，本件被告於前開時地駕
    車，本應注意遵守上開規定，而該肇事地點為有號誌之交岔路口，復依當時天氣
    晴朗，日間自然光，路面乾躁、無缺陷及無障礙物，視距良好，有上開道路交通
    事故調查報告表附卷可查，且被告又自承於路口前四十公尺處即見告訴人甲○○
    騎車，又無不能注意之情形，詎其能注意，竟疏未注意及此，猶貿然直行穿越，
    因而肇事，致告訴人二人分別受有如事實欄所載之傷害，足見被告自有過失，雖
    告訴人甲○○亦疏未注意讓車，而與有過失，惟被告仍難辭過失之責。況本件車
    禍經送請臺灣省車輛行車事故覆議鑑定委員會覆議結果，亦認被告駕駛自小客車
    ，行經號誌交岔路口，未注意車前狀況，為肇事次因，告訴人甲○○駕駛輕機車
    ，行經號誌交岔路口，轉彎車未讓直行車先行，為肇事主因，有該鑑定委員會覆
    議意見書附卷可按，益證被告確有過失，且其過失行為與告訴人之受傷間具有相
    當因關係。本件事證明確，被告犯行洵堪認定。至於臺灣省台中縣區車輛行車事
    故鑑定委員會之鑑定意見，認被告撞上迎面駛來先駛入路口中心點左轉之機車，
    為肇事主因，告訴人甲○○駕駛機車未儘注意，為肇事次因，有該鑑定意見書附
    卷可稽，惟參酌卷附現場照片及警繪現場圖所示機車刮地痕起點位於三豐路南向
    內側車道內，以及兩車車損情形，顯見告訴人甲○○駕駛之輕機車左轉彎車未讓
    直行車先行，已如前述，該鑑定委員會漏未審究上情，尚難採為認定之依據，併
  此敘明。
二、核被告丙○○所為，係犯刑法第二百八十四條第一項前段之過失傷害罪。被告一
    過失行為致告訴人甲○○、乙○○○均受有傷害，係觸犯上開二同種罪名之想像
    競合犯，依刑法第五十五條規定應從一重處斷。爰審酌被告肇事後迄今尚未賠償
    告訴人二人所受損害，及其過失程度、告訴人二人受傷程度與犯罪後之態度等一
    切情狀，量處如主文所示之刑，並諭知易科罰金之折算標準，以資懲儆。
據上論結，應依刑事訴訟法第二百九十九條第一項前段，刑法第二百八十四條第一項
前段、第五十五條、第四十一條，罰金罰鍰提高標準條例第一條前段、第二條，判決
如主文。
中      華      民      國    八十九    年      九      月     十九     日
                                    臺灣臺中地方法院交通法庭
                                        法  官  夏  一  
右正本證明與原本無異。
如不服本判決，應於送達後十日內向本院提出上訴狀（須附繕本），上訴於台灣高等
法院台中分院。
                                        書記官
中      華      民      國    八十九    年      九      月    二十五    日
附錄論罪科刑法條：
刑法第二百八十四條第一項：
因過失傷害人者，處六個月以下有期徒刑、拘役或五百元以下罰金。


司法院資訊處製作；財團法人民間司法改革基金會備份。
